臺灣臺南地方法院刑事判決　　　　　　　　　　　　　九十一年度訴字第四一五號
　　公　訴　人　臺灣台南地方法院檢察署檢察官
　　被　　　告　甲○○
右列被告因違反毒品危害防制條例案件，經檢察官提起公訴（九十年度毒偵字第二二
九二號、九十年度偵字第一一五三六號），本院判決如左：
    主  文
甲○○連續施用第一級毒品，累犯，處有期徒刑玖月，海洛因壹包（淨重零點零壹公
克，包裝重零點貳公克，不含包裝）沒收銷燬，包裝袋壹只沒收；又連續施用第二毒
品，累犯，處有期徒刑柒月，安非他命陸包（壹包含袋重零點肆公克，壹包含袋重拾
肆點伍公克，均不含包裝）沒收銷燬，包裝袋陸只沒收。應執行有期徒刑壹年貳月，
海洛因壹包（淨重零點壹公克，包裝重零點貳公克，不含包裝）及安非他命陸包（壹
包含袋重零點肆公克，另伍包含袋重拾肆點伍公克，均不含包裝）均沒收銷燬，包裝
袋柒只沒收。
    事  實
一、甲○○曾因轉讓第二毒品罪，經本院判處有期徒刑一年，甫於八十九年七月十九
    日執行完畢。復因分別施用第二級毒品安非他命，先後經本院以八十八年度毒聲
    字第一七七五號、八十八年度毒聲字第二四一四號裁定送勒戒處所執行觀察、勒
    戒後，均認無施用毒品之傾向，而經檢察官分別於八十八年七月七日以八十八年
    偵字第七六四三號，八十八年九月三十日以八十八年度偵字第九一０六號不起訴
    處分。詎甲○○仍未戒除惡習，明知海洛因及安非他命各係毒品危害防制條例所
    明定之第一級毒品及第二級毒品，不得持有及施用，竟又基於施用海洛因及安非
    他命之概括犯意，於上開不起訴處分確定後五年內（一）自九十年十月四日零時
    許（採尿前）二十六小時內某時點，及九十年十月三十日二十時十五分許（採尿
    前）二十六小時內某時點，在台南縣市不詳處所，連續施用第一級毒品海洛因各
    一次。（二）自九十年十月初某日起至同年十月三十日止，在台南縣永康市○○
    ○路二六六巷十九號八樓之二友人住處，連續施用第二級毒品安非他命多次。嗣
    經警先後於九十年十月三日二十二時四十五分許，在臺南市○○路二六八號前查
    獲，並扣得海洛因一包（淨重零點零壹公克，包裝重零點貳公克）及安非他命一
    包（含袋重零點肆公克），於同年月四日零時許採集其尿液檢體送驗，呈現嗎啡
    及安非他命陽性反應；又於同年月三十日二十時十六時五十分許，在台南縣永康
    市○○○路二六六巷十九號八樓之二為警查獲，並扣得安非他命伍包（含袋重拾
    肆點伍公克），於當日二十時十五分許採集其尿液檢體送驗，呈現嗎啡及安非他
    命陽性反應。
二、案經台南縣警察局及台南市警察局第六分局報請臺灣臺南地方法院檢察署檢察官
    偵查起訴。
    理  由
一、訊據被告甲○○對於右揭連續施用第二級毒品安非他命多次之事實坦承不諱，惟
    矢口否認有何施用第一級毒品海洛因之犯行。惟查：
（一）被告先後為警查獲後採集之尿液，經送鑑驗結果，均呈嗎啡及安非他命陽性反
      應（按海洛因係由嗎啡經化學合成而製得，經注射進入人體後，因代謝分解成
      嗎啡，因此施打海洛因後，由尿液中檢驗結果仍為嗎啡反應），此有臺南市衛
      生局分別於九十年十一月二十二日、九十年十一月二十七日出具之檢驗成績書
      （見九十年度偵字第一一五三六號卷第二十五頁、第二十三頁）在卷可稽。又
      本院復於九十一年五月八日對被告採尿（編號Ｖ１）併同前開尿液檢體（編號
      Ｆ３７、Ｆ１３５）送法務部調查局鑑定結果，編號Ｆ３７及Ｆ１３５尿液均
      呈現嗎啡及甲基安非他命陽性反應，而Ｆ３７、Ｆ１３５及Ｖ１尿液經以人類
      遺傳因子粒腺體ＤＮＡ（ｍｔＤＮＡ）式序列鑑定法檢驗，其序列相符，有可
      能（百分之九十六以上）屬於同一人或同母系之人所排放，有法務部調查局九
      十一年七月九日調科壹字第０九一二三０四八二八０號檢驗通知書附卷可憑。
      又扣案之白色粉末一包，經送法務部調查局鑑驗結果，認該白色粉末一包確係
      第一級毒品海洛因（淨重０‧０一公克，包裝重○．二０公克），亦有該局第
      000000000號鑑定通知書一紙在卷可參（見九十年度偵字第一一五三
      六號卷第一三頁）。此外，復有安非他命六包（一包含袋重０．二公克，另五
      包含袋重十四．五公克）扣案可資佐證。另按海洛因經注射入人體後，約百分
      之八十於二十四小時內自尿中排出，一般而言，尿液中能否驗出嗎啡陽性反應
      與其投與量、投與途徑、採尿時間、個人體質及檢驗方法之靈敏度有關，國外
      曾有文獻報導注射六毫克之海洛因鹽酸鹽，其代謝物嗎啡之平均可檢出時限約
      為二十六小時，業經行政院衛生署藥物食品檢驗局於八十一年九月八日以（八
      一）藥檢壹字第八一一四八八五號函述明此旨綦詳，揆諸上開說明，被告先後
      為警查獲而於九十年十月四日零時許及同年月十月三十日二十時十五分經警採
      集尿液檢體送驗後呈嗎啡陽性反應，則被告於九十年十月四日零時許前及同年
      月三十日二十時十五分前二十六小時內某時點，確有施用第一級毒品海洛因之
      情，應堪認定。被告所辯，不足採信。
（二）被告前因施用毒品案件，先後經本院以八十八年度毒聲字第一七七五號、八十
      八年度毒聲字第二四一四號裁定送勒戒處所執行觀察、勒戒後，均認無施用毒
      品之傾向，而經檢察官分別於八十八年七月七日以八十八年偵字第七六四三號
      ，八十八年九月三十日以八十八年度偵字第九一０六號不起訴處分。此有臺灣
      高等法院被告全國前案紀錄表及不起訴處分書卷可稽。其於五年內三犯本件毒
      品危害防制條例第十條之罪，事證明確，被告犯行，堪以認定，自應依法論科
      。
二、核被告所為，係犯毒品危害防制條例第十條第一項、第二項施用第一級及第二級
    毒品罪。又被告施用時非法持有第一級毒品海洛因及第二毒品安非他命之低度行
    為，為其施用之高度行為所吸收，不另論罪。被告先後二次施用海洛因之犯行，
    及先後多次施用安非他命之犯行，均時間緊接，方法相同，觸犯構成要件相同之
    罪名，顯均係基於概括犯意反覆實施，應分別依連續犯之規定論以一罪，並均加
    重其刑。又被告曾因轉讓第二毒品罪，經本院判處有期徒刑一年，甫於八十九年
    七月十九日執行完畢，有台灣高等法院被告全國前案紀錄表可憑，五年以內再犯
    有期徒刑以上之本罪，應論以累犯，並遞加重其刑。爰審酌被告施用毒品之犯行
    ，在性質上乃屬對自我身心健康之自戕行為，尚未嚴重破壞社會秩序、侵害他人
    權益，然其前因施用毒品經送觀察勒戒後，猶不思戒絕革除惡習，再為本件犯罪
    ，顯未因前所受之觀察勒戒處分而記取教訓，及被告犯後態度等一切情狀，分別
    量處如主文所示之刑，並定執行刑。另扣案之第一級毒品海洛因一包（淨重０．
    ０一公克，包裝重○．二公克），安非他命六包（一包含袋重０．四公克，五包
    含袋重拾肆點伍公克），包裝除外，均係屬查獲之毒品，不問屬於犯人與否，應
    依毒品危害防制條例第十八條第一項前段規定宣告沒收銷燬。而用以包裝上開毒
    品之包裝袋共七只，為被告所有包裝毒品輔助施用之工具，爰依刑法第三十八條
    第一項第二款沒收。至於其餘扣案疑為施用毒品工具，被告否認為其所有，又非
    違禁物，爰不為沒收之諭知。
據上論斷，應依刑事訴訟法第二百九十九條第一項前段，毒品危害防制條例第十條第
一項、第二項、第十八條第一項前段，刑法第十一條前段、第五十六條、第四十七條
第五十一條第五款、第三十八條第一項第二款，判決如主文。
中     華     民      國    九十一    年     八      月      十四      日
          臺灣臺南地方法院刑事第四庭
                                            法  官  簡慧娟
右正本證明與原本無異。
如不服本判決，應於判決送達後十日內向本院提出上訴狀。
                                            書記官  黃國晉
中     華     民      國    九十一    年     八      月      十四      日
附錄本案論罪科刑法條：
毒品危害防制條例第十條
施用第一級毒品者，處六月以上五年以下有期徒刑。
施用第二級毒品者，處三年以下有期徒刑。
